【裁判字號】    97,易,2312
【裁判日期】    970821
【裁判案由】    毒品危害防制條例
【裁判全文】
臺灣臺北地方法院刑事判決              97年度易字第2312號
    公  訴  人  臺灣臺北地方法院檢察署檢察官
    被      告  甲○○
                        （現另案在臺灣臺北監獄執行中）
上開被告因違反毒品危害防制條例案件，經檢察官聲請以簡易判
決處刑（九十七年度毒偵字第二一六三號），本院認不宜以簡易
判決處刑，改依通常程序審理，本院判決如下：
    主  文
甲○○施用第二級毒品，累犯，處有期徒刑陸月，如易科罰金，
以新臺幣壹仟元折算壹日。
    事  實
一、甲○○前曾於民國九十二年間因施用毒品案件，經本院以九
    十二年度毒聲字第九四三號、第一○五九號裁定送觀察、勒
    戒（二裁定僅執行其一），因有繼續施用毒品之傾向，而經
    本院以九十二年度毒聲字第一二七五號裁定令入戒治處所施
    以強制戒治，迄於民國九十三年六月三十日執行完畢而出所
    ，並經臺灣臺北地方法院檢察署檢察官於九十三年十月二十
    九日以九十三年度戒毒偵字第一二五號為不起訴處分；另因
    施用毒品之案件，經本院以九十五年度易字第二九一號判處
    有期徒刑四月，並經臺灣高等法院以九十五年度上易字第七
    ○三號駁回上訴確定，並於九十五年九月十四日易科罰金執
    行完畢，竟仍基於施用第二級毒品安非他命之犯意，於九十
    七年三月二十一日某時，在位於臺北縣新店市○○○路九八
    巷七號一樓之住處，施用安非他命一次，嗣於同日晚上六時
    十分許為警在上開住處查獲，並採尿送驗呈安非他命陽性反
    應，始查悉上情。
二、案經臺北縣警察局中和分局報請臺灣板橋地方法院檢察署檢
    察官呈請臺灣高等法院檢察署檢察長令轉臺灣臺北地方法院
    檢察署檢察官偵查起訴。
    理  由
一、被告甲○○對於公訴人所提之證據資料及以下本院作為判斷
    依據之各項證據資料，均同意或不爭執其證據能力，本院審
    酌該等言詞供述及書面作成時之情況認為適當，均無不宜作
    為證據之情事，依刑事訴訟法第一百五十九條之五規定，均
    得作為證據。
二、上開犯罪事實，業據被告於警詢、偵查及本院審理中坦白承
    認，被告於九十七年三月二十一日為警查獲時所採得之尿液
    經送臺灣檢驗科技股份有限公司鑑定，呈安非他命類陽性反
    應，有該公司出具之濫用藥物檢驗報告及臺北縣警察局中和
    分局毒品案犯罪嫌疑人姓名及代碼對照表在卷可資佐證，被
    告自白與事實相符，又被告前因違反毒品危害防制條例施用
    毒品之犯行，經本院以九十二年度毒聲字第九四三號、第一
    ○五九號裁定送觀察、勒戒（二裁定僅執行其一），因有繼
    續施用毒品之傾向，而經本院以九十二年度毒聲字第一二七
    五號裁定令入戒治處所施以強制戒治，迄於九十三年六月三
    十日執行完畢而出所，並經臺灣臺北地方法院檢察署檢察官
    於九十三年十月二十九日以九十三年度戒毒偵字第一二五號
    為不起訴處分；另因施用毒品之案件，經本院以九十五年度
    易字第二九一號判處有期徒刑四月，並經臺灣高等法院以九
    十五年度上易字第七○三號駁回上訴確定等情，有臺灣高等
    法院被告前案紀錄表在卷可按，足見被告於強制戒治執行完
    畢後五年內再犯施用第二級毒品安非他命之犯行堪以認定。
二、查安非他命，係毒品危害防制條例第二條第二項第二款所規
    定之第二級毒品，故核被告所為，係犯毒品危害防制條例第
    十條第二項之施用第二級毒品罪。又被告持有安非他命以施
    用，持有之低度行為，應為施用之高度行為所吸收，不另論
    罪。另被告前所受有期徒刑之宣告及執行完畢之情如犯罪事
    實欄所載，有臺灣高等法院被告前案紀錄表一份在卷可參，
    被告於有期徒刑執行完畢後五年內故意再犯本案有期徒刑以
    上之罪，為累犯，應依刑法第四十七條第一項之規定加重其
    刑。爰審酌被告於警詢、偵查及本院審理中均坦承犯行，犯
    後態度良好，因施用毒品受觀察、勒戒、強制戒治後，仍不
    知戒絕毒癮，再次施用危害自己身體健康之毒品而為警查獲
    ，施用毒品之期間、數量、次數等情狀，量處如主文所示之
    刑，並諭知易科罰金之折算標準。
據上論斷，應依刑事訴訟法第四百五十二條、第二百九十九條第
一項前段，毒品危害防制條例第十條第二項，刑法第十一條前段
、第四十七條第一項、第四十一條第一項前段，判決如主文。
本案經檢察官鄧巧羚到庭執行職務
中    華    民    國    97    年    8     月    21    日
                        臺灣臺北地方法院刑事第八庭
                            法  官   唐于智
上正本證明與原本無異。
如不服本判決，應於判決送達後10日內，向本院提出上訴狀。
                            書記官   陳家欣
中    華    民    國    97    年    8     月    21    日
附錄本案論罪法條
毒品危害防制條例第10條第2 項
施用第二級毒品者，處3 年以下有期徒刑。


司法院資訊處製作；財團法人民間司法改革基金會備份。
